【裁判字號】    90,訴,256
【裁判日期】    900424
【裁判案由】    違反槍砲彈藥刀械管制條例
【裁判全文】
臺灣彰化地方法院刑事判決                            九十年度訴字第二五六號
    公  訴  人  臺灣彰化地方法院檢察署檢察官
    被      告  甲○○
右被告因違反槍砲彈藥刀械管制條例案件，經檢察官提起公訴（九十年度偵字第二七
九號），本院判決如左：
    主      文
甲○○未經許可，寄藏可發射金屬具有殺傷力之空氣槍，累犯，處有期徒刑壹年陸月
，併科罰金新台幣壹拾萬元。罰金如易服勞役，以新台幣玖佰元即銀元參佰元折算壹
日。
扣案之具有殺傷力空氣槍壹支、瓦斯鋼瓶壹罐、鋼珠壹罐均沒收。
    事      實
一、甲○○前曾於民國八十四年五月間，因槍砲彈藥刀械管制條例案件，經法院判處
    有期徒刑二年確定，於八十六年五月四日執行完畢，猶不知悔改，復未經許可，
    於八十八年九月間某日，在彰化縣北斗鎮「花中花茶藝館」，收受許界元（已於
    八十九年六月二十四日死亡，檢察官另為不起訴處分），託其寄藏之可發射金屬
    具殺傷力之改造空氣長槍一支（槍枝管制編號：0000000000號）及瓦
    斯鋼瓶一罐，甲○○隨即將之藏放在其彰化縣永靖鄉○○村○○路四三號住處，
    另再自行購買鋼珠一瓶供發射之用。嗣於八十九年十二月二十九日下午十七時三
    十分許，為警在其上揭住處查獲，並扣得上開改造空氣長槍一支、瓦斯鋼瓶一罐
    、鋼珠一罐。
二、案經彰化縣警察局田中分局報請臺灣彰化地方法院檢察署檢察官偵查起訴。
    理      由
一、右揭事實，業據被告甲○○迭於偵查及本院審理中，坦承不諱，並有前開具有殺
    傷力之空氣長槍一支（槍枝管制編號：0000000000號）、瓦斯鋼瓶一
    罐、鋼珠一罐扣案可稽，而扣案之槍、彈經送鑑定，結果認送鑑定之空氣長槍一
    支，係由玩具空氣長槍換裝（外接）中型高壓鋼瓶改造而成，機械性能良好，經
    實際試射，其單位面積動能達每平方公分二七‧三八焦耳，已具殺傷力，有內政
    部警政署刑事警察局九十年一月十六日刑鑑字第五五五八號鑑驗通知書在卷足憑
    ，顯見被告甲○○之上開自白與事實相符，堪以採信。事證已臻明確，被告犯行
    ，洵堪認定。
二、核被告所為，係犯槍砲彈藥刀械管制條例第十一條第四項未經許可，寄藏可發射
    金屬具有殺傷力之空氣槍罪。又寄藏行為，當然包括持有行為，故其持有行為不
    另論罪。公訴人就前開犯罪事實雖僅起訴寄藏空氣槍部分，惟前揭寄藏部分與持
    有部分，係有裁判上不可分之關係，故本院自得併予審理。查被告前曾因違反槍
    砲彈藥刀械管制條例案件，經本院判處有期徒刑二年，於八十六年五月四日執行
    完畢，有卷附之臺灣高等法院被告全國前案紀錄表可按，其受有期徒刑之執行完
    畢，五年以內再犯有期徒刑以上之罪，為累犯，依法加重其刑。爰審酌被告之犯
    罪之動機、目的、手段、智識程度、所為尚未對社會治安造成實質危害及其於犯
    罪後坦承犯行之態度等一切情狀，量處如主文所示之刑，罰金刑部分並諭知易服
    勞役之折算標準。扣案之具有殺傷力空氣槍一支、瓦斯鋼瓶一罐、鋼珠一罐為槍
    砲彈藥刀械管制條例所禁止持有、寄藏之違禁物，應依刑法第三十八條第一項第
    一款規定，不問屬於犯人與否均沒收之。
三、另按槍砲彈藥刀械管制條例第十九條第一項規定：「犯第七條、第八條、第十條
    、第十一條、第十二條第一項至第三項、第十三條第一項至第三項之罪，經判處
    有期徒刑者，應於刑之執行完畢或赦免後，令入勞動場所，強制工作，其期間為
    三年。」此項規定不問對行為人有無預防矯治其社會危險性之必要，一律宣付強
    制工作三年，限制其中不具社會危險性之受處分人之身體、自由部分，其所採措
    施與所欲達成預防矯治之目的及所需程度，不合憲法第二十三條所定之比例原則
    ，業經於八十七年十二月十八日公布之大法官會議釋字第四七一號解釋宣告自該
    解釋公布之日起不予適用。本件被告係因一時受託，而單純未經可寄藏具殺傷力
    之空氣長槍，並未涉及其他具體之犯罪行為，衡酌被告所為行為之嚴重性、行為
    表現之危險性，及對於未來行為之期待性等情狀，認與應予宣告強制工作之比例
    原則並不相當，揆諸前揭大法官會議解釋意旨，自不受槍砲彈藥刀械管制條例第
    十九條第一項規定之限制，故不諭知宣告強制工作，並附敘明。
據上論斷，應依刑事訴訟法第二百九十九條第一項前段，槍砲彈藥刀械管制條例第十
一條第四項，刑法第十一條前段、第四十七條、第四十二條第二項、第三十八條第一
項第一款，罰金罰鍰提高標準條例第二條，現行法規所定貨幣單位折算新台幣條例第
二條，判決如主文。
本案經檢察官吳祚延到庭執行職務。
中      華      民      國      九十      年      四      月   二十四   日
                                  臺灣彰化地方法院刑事第二庭
                                      法      官    李  水  源
右正本證明與原本無異。
如不服本判決應於判決送達後十日內向本院提出上訴狀( 須附繕本 )。
                                      法院書記官    廖  建  興
中      華      民      國    九十      年      四      月      三十    日
附錄本案論罪科刑法條全文
槍砲彈藥刀械管制條例第十一條
未經許可，製造、販賣或運輸第四條第一款所稱其他可發射金屬或子彈具有殺傷力之
各式槍砲者，處五年以上有期徒刑，併科新臺幣一千萬元以下罰金。
未經許可，轉讓、出租或出借前項所列槍砲者，處三年以上十年以下有期徒刑，併科
新臺幣七百萬元以下罰金。
意圖供自己或他人犯罪之用，而犯前二項之罪者，處無期徒刑或七年以上有期徒刑，
併科新臺幣一千萬元以下罰金。
未經許可，持有、寄藏或意圖販賣而陳列第一項所列槍砲者，處一年以上七年以下有
期徒刑，併科新臺幣七百萬元以下罰金。
第一項至第三項之未遂犯罰之。


司法院資訊處製作；財團法人民間司法改革基金會備份。
